臺灣臺中地方法院刑事判決　　　　　　　96年度訴字第2071號
公　訴　人　臺灣臺中地方法院檢察署檢察官
被　　　告　甲○○
選任辯護人　廖志堯律師
上列被告因違反槍砲彈藥刀械管制條例案件，經檢察官提起公訴
（九十六年度偵字第六九五七號），本院判決如下：
    主    文
本件免訴。
    理    由
一、公訴意旨略以：
（一）另案被告陳明志（其所涉犯之違反槍砲彈藥刀械管制條例
      案件，現由本院審理中）明知具有殺傷力之手槍、子彈係
      槍砲彈藥刀械管制條例列管之槍砲、彈藥，非經主管機關
      許可，不得無故持有、寄藏，竟基於寄藏具有殺傷力槍、
      彈之犯意，於民國九十四年十二月間某日，在臺中市○○
      區○○路四三九之十七巷二弄一號六樓之二住處，接受綽
      號「老大」之成年男子（年約四十歲、身高約一六五公分
      ）委託，為其寄藏具有殺傷力之仿ＷＡＬＴＨＥＲ廠ＰＰ
      Ｋ／Ｓ型改造手槍一支（槍枝管制編號：0000000
      000，含彈匣一個）、具殺傷力之直徑８ＭＭ土造子彈
      至少一顆以上，而未經許可無故持有上開槍、彈，嗣並將
      該等槍、彈藏於其所駕駛之車牌號碼８２０５－ＮＣ號車
      上。嗣於九十五年二月十一日凌晨二時十分許，經刑事警
      察局、臺中市警察局第三分局專案小組員警，在臺中市○
      ○區○○路安順飯店前，發現另案被告陳明志、胡正宏及
      被告甲○○等人所乘坐之車牌號碼８２０５－ＮＣ號自用
      小客車，並前往攔阻之際，另案被告陳明志竟另行起意，
      駕駛該車衝撞警方偵防車逃逸，嗣經警對空鳴槍並鳴警笛
      追逐，此際，被告甲○○竟基於持有槍砲、彈藥之犯意，
      自行持另案被告陳明志持有之前開仿ＷＡＬＴＨＥＲ廠Ｐ
      ＰＫ／Ｓ型改造手槍一支在臺中市○○○路上對警射擊三
      次，並於臺中市○○路路段丟擲疑似手榴彈（未據扣案，
      無法證明是否具有殺傷力）之物，再於臺中市○區○村路
      ○○○○街路口處附近棄車逃逸，嗣於同日凌晨三時許，
      另案被告胡正宏在臺中市西屯區○○○路○段六四之四號
      金錢豹酒店停車場為警查獲，並帶同警方而在棄置之車牌
      號碼８２０５－ＮＣ號自用小客車內，扣得供手銬二副、
      伸縮警棍一支、瓦斯鋼瓶一個，並另扣得疑似手榴彈三枚
      、手銬一副、電擊棒二支、行動電話三支、安全帽一頂、
      改造子彈一顆、鴨舌帽一頂、西瓜刀一支、注射針筒一支
      、玻璃球管一支、塑膠吸管一支、尼龍繩一包、望遠鏡一
      支、手提箱一個、側背包一個。
（二）於九十五年四月十九日十七時三十分許，由臺中縣警察局
      霧峰分局與刑事警察局偵三隊三組，持本院、臺灣臺中地
      方法院檢察署核發之搜索票、拘票同步搜索、拘提，在臺
      中市○○區○○路四三九之十七巷二弄一號六樓之二處，
      扣得另案被告陳明志所有之鎮暴槍一把、橡膠子彈二包計
      一百九十五顆、模擬槍一把、、鋼珠一包、供施用毒品使
      用之貴夫人食品調製機一台、電子磅秤一台、海洛因十包
      含袋重分別為二四點一公克、十二點四公克、四點七公克
      、一點八公克、一點三公克、零點九公克、零點五公克、
      零點五公克、零點三公克、零點三公克、一點一公克、甲
      基安非他命二包含袋重分別為一點一公克、零點八公克、
      供施用毒品使用之葡萄糖二十二包、一罐、專供施用甲基
      安非他命之玻璃吸食器一個、藥鏟一支、含第一級毒品海
      洛因之殘渣袋四十個、空塑膠夾鍊袋二十一包、行動電話
      四支（門號分別為0000000000、000000
      0000、0000000000、000000000
      0）、案外人趙燕鈴身分證一枚、案外人陳明亮汽車駕駛
      執照一枚、油壓鑄模機一台等物（上開扣案物，均已於另
      案起訴請求沒收）。
（三）於九十五年五月十日十五時三十分許，在另案被告陳明志
      主動引領下，在臺中市○○區○○路與光明路口處，扣得
      另案被告陳明志所有之仿ＷＡＬＴＨＥＲ廠ＰＰＫ／Ｓ型
      改造手槍１支（槍枝管制編號：0000000000，
      含彈匣一個）、具殺傷力之直徑８ＭＭ土造子彈１顆等物
      ，並經另案被告陳明志指明：被告甲○○於九十五年二月
      十一日凌晨二時十分許，曾自行持該槍、彈對追捕員警車
      輛射擊。因認被告甲○○係涉犯槍砲彈藥刀械管制條例第
      八條第四項之未經許可持有槍枝罪嫌、同條例第十二條第
      四項之未經許可持有持子彈罪嫌云云。
二、按案件曾經判決確定者，應諭知免訴之判決，並得不經言詞
    辯論為之，刑事訴訟法第三百零二條第一款、第三百零七條
    分別定有明文。又訴訟上所謂一事不再理之原則，關於實質
    上一罪或裁判上一罪，亦均有其適用，最高法院六十年臺非
    字第七七號著有判例可資參照。
三、經查，公訴人就被告甲○○所涉犯上開違反槍砲彈藥刀械管
    制條例案件所載之犯罪事實，業據公訴人於九十五年五月九
    日以九十五年度偵字第六○七○號提起公訴，並經本院於九
    十五年七月二十四日以九十五年度重訴字第一五四號刑事判
    決為被告甲○○無罪之諭知，並已確定在案，此有上開起訴
    書、刑事判決書及臺灣高等法院被告前案紀錄表各一份附卷
    可稽。從而，本案起訴之犯罪事實既與前開業經判決確定後
    之犯罪事實相同，屬同一案件，本案之繫屬即屬同一案件判
    決確定後之案件，則公訴人就同一事實再行起訴，當為前案
    確定判決效力所及。揆諸前揭說明，爰不經言詞辯論，逕為
    諭知免訴之判決。
據上論斷，應依刑事訴訟法第三百零二條第一款、第三百零七條
，判決如主文。
中　　華　　民　　國　　96　　年　　 8　　月　　31　　日
                  刑事第九庭  審判長法  官  周瑞芬
                                    法  官  余德正
                                    法  官  何世全
上正本證明與原本無異。
如不服本判決，應於收送達後十日內向本院提出上訴書狀（應敘
述具體理由並附繕本）。
上訴書狀如未敘述理由，應於上訴期間屆滿後二十日內補提理由
書於本院。
                                    書記官  何俞瑩
中　　華　　民　　國　　96　　年　　 8　　月　　31　　日
